【裁判字號】    99,聲再,124
【裁判日期】    991029
【裁判案由】    違反性騷擾防治法
【裁判全文】
臺灣高等法院高雄分院刑事裁定         99年度聲再字第124號
聲請人即
受判決人    甲○○
上列聲請人因違反性騷擾防治法案件，對於本院99年度上易字第
476 號中華民國99年8 月12日確定判決（起訴案號：臺灣高雄地
方法院檢察署98年度偵字第22519 號），聲請再審，本院裁定如
下：
    主  文
再審之聲請駁回。
    理  由
一、聲請意旨略稱：本件原第二審（下稱原審）確定判決有重要
    證據漏未審酌，茲敘述如下：(1)聲請人即受判決人甲○○於
    99年7 月27日提出證人鄭家隆曾經表示案發之前Ａ女（即本
    件被害人，姓名、年籍詳卷）交男友及辱罵聲請人之錄音光
    碟，上訴審並未調查審酌。(2)聲請人並未向Ａ女之父承認性
    騷擾Ａ女，證人陳佳頎、陳美如、林境亭、薛甯繡、林庭安
    於高雄地檢署98年度偵續字第484 號案件偵查中均已證述Ａ
    女所言不實及妨害自由部分，且因Ａ女言行異常，時有晚上
    10時30分後回家，或到班不到1 小時即離開之情形，聲請人
    幾乎每日撥打電話至Ａ女家中，聲請人已於本案第一審審理
    中即99年4 月6 日陳報相關通聯紀錄，而Ａ女之父偽證部分
    亦有現場證人陳佳頎、林境亭、顏如玉、許愷玲、黃繼正可
    資為證，原審就此等證據亦均未審酌。此外，Ａ女從來不是
    小港柏克萊補習班之學生，且虛編98年6 月23日聲請人約其
    單獨上高中銜接課程。(3)Ａ女於警詢稱聲請人強拉手臂親手
    並吻嘴3 秒，偵查庭又稱只親1 下，一審稱忘記了，至二審
    又改稱是握著手3 秒，親一下後，再點一下嘴，前後所述不
    一，且Ａ女如先被拉手，如何能輕易再被親到嘴，何況當場
    尚有林境亭在場；原審認定Ａ女立即奪門而出，被告即聲請
    人立即緊追在後，然Ａ女於原審已改稱：當時無立即離開，
    仍留於現場。此外，Ａ女於原審所稱聲請人平時即有對其摸
    頭、摸臉、拍背、搭肩之行為，亦均不實在。因而認為原審
    確定判決對重要證據漏未審酌，足生影響於原確定判決，聲
    請再審等語。
二、按刑事訴訟法第421 條規定之所謂足生影響於判決之重要證
    據漏未審酌者，係指該證據足以影響於原判決事實之認定，
    並以該證據已予提出，而被捨棄不予採用，並未敘明其捨棄
    之理由者為限。如未經於偵查或審判中提出，或於判決確定
    後始發現之證據，判決當時既無從審酌，自不包括在內。是
    聲請再審之理由，如僅對原確定判決認定事實之爭辯，或對
    原確定判決採證認事職權之行使，任意指摘，或對法院依職
    權取捨證據持相異評價等情，原審法院即使審酌上開證據，
    亦無法動搖原確定判決，自非符合足以生影響於原判決之重
    要證據漏未審酌之要件，有最高法院98年度台抗字第138 號
    判決意旨足參。次按刑事訴訟法第421 條所謂「足生影響於
    判決之重要證據漏未審酌」，係指當事人於第二審法院判決
    前所提出之證據，足以影響、變更判決結果，而法院漏未審
    酌而言，如第二審判決前所提出之證據，經第二審法院依調
    查之結果，本於論理法則、經驗法則，取捨證據、認定事實
    ，並已於理由內敘明其取捨之理由者，則不包括之。易言之
    ，所謂「有足以影響於判決之重要證據漏未審酌」者，必該
    證據已經提出卻漏未審酌，且該證據確為真實，而足以認定
    受判決人應受無罪、或免訴、或輕於原確定判決所認定之罪
    名始可，否則如不足以推翻原確定判決所認定之罪名，而僅
    據以爭執原確定判決對證據之取捨者，仍不能准許再審。
三、經查：
  (一)本院原審確定判決認定被告即聲請人甲○○，有於98年6 月
    23日下午2 時31分許，在高雄市小港區○○○路345 號柏克
    萊文理補習班一樓，甲○○見A 女獨自一人在該處書寫課業
    評量，認有機可乘，竟意圖性騷擾，乘A 女不及抗拒之際，
    先舉起A 女右手親吻手背，續而親吻A 女之嘴唇之性騷擾犯
    罪事實，已論述Ａ女於一審及原審關於被性騷擾情節大致相
    符，及參酌Ａ女被騷擾後即行離開，聲請人隨即追出，Ａ女
    於當時下午即打電話給其母，表示不再至該補習班補習，及
    其父當日返家後，見Ａ女不接聲請人來電，乃質問原由，Ａ
    女始告知其父上情，其父即至補習班質問及毆打聲請人等間
    接證據，並說明證人林境亭就聲請人即被告甲○○進入系爭
    補習班1 樓後，究竟停留多久，Ａ女始行離去一節，前後所
    述不一，而與甲○○之陳述亦不相符，並無可採；而證人鄭
    家隆於原審審理中雖結證稱A 女平日曾表示厭惡被告甲○○
    ，並曾說「撇開這個案子，只要能告就很爽」等語（見原審
    卷第46頁反面），但尚不足據以為有利被告甲○○之認定等
    認定被告犯罪之理由，其採證及論斷事實均與經驗法則、論
    理法則無違。
  (二)關於案發之前Ａ女平日曾表示厭惡甲○○，並曾說「撇開這
    個案子，只要能告就很爽」等語，業經鄭家隆於原審到庭證
    述，且經原審審酌後，認定無法據以為有利被告即聲請人甲
    ○○之認定，上開聲請人所稱鄭家隆之光碟，無非係要證明
    Ａ女與聲請人平日關係不佳，自無再為調查之必要，且於原
    審判決結果亦無影響。又聲請意旨雖稱證人陳佳頎、陳美如
    、林境亭、薛甯繡、林庭安於高雄地檢署98年度偵續字第48
    4 號案件偵查中均已證述Ａ女所言不實及妨害自由部分，及
    Ａ女之父偽證一節，原審未審酌現場尚有證人陳佳頎、林境
    亭、顏如玉、許愷玲、黃繼正，而聲請人並未向Ａ女之父承
    認性騷擾Ａ女等情，惟並未附具此部分偵查筆錄證據，復未
    說明各該證人於偵訊中證述之內容，自無由認為於原確定判
    決結果有何影響。況原審認定聲請人有罪，並未以聲請人曾
    向Ａ女之父坦承性騷擾為據，而Ａ女之父至補習班有無妨害
    自由行為，更非原審認定事實之依據，從而，是否再傳訊陳
    佳頎、林境亭、顏如玉、許愷玲、黃繼正，實與本件犯罪事
    實之認定無何影響。
  (三)Ａ女於警詢、偵查、第一審及原審均證稱聲請人先拉其手，
    接著親其嘴（警卷第3 頁、偵查卷第17頁、一審卷第40頁背
    面、原審卷第51頁正反面），對此主要性騷擾情節之陳述，
    並無不一致，且此二動作係緊接發生，前後僅有數秒，究竟
    那一個動作幾秒本原難精確表述，Ａ女就此動作之秒數陳述
    縱有不一致，亦難以此否定其證詞之可信性。又Ａ女於偵查
    中所稱忘記了係指對於在警詢有無說聲請人強拉他的手，其
    忘記了，並非對聲請人有無拉其手、親其嘴忘記了，聲請意
    旨所稱Ａ女於偵查所述與警、審所述不合，亦有誤會。原審
    認定Ａ女遭聲請人親嘴後，受此驚嚇，隨即收拾物品，離開
    補習班，而Ａ女在原審則證稱：甲○○親完她後，不到1 分
    鐘，林境亭從樓梯走下來，到她後面的座位坐下，不到兩分
    鐘她就離開了等語（原審卷第50頁背面），依Ａ女所證，從
    聲請人親Ａ女的嘴到Ａ女起身離開共計不到3 分鐘，時間極
    短，原審上開事實認定與Ａ女證詞亦無矛盾。上開再審意旨
    (3)所指：原審認定Ａ女立即奪門而出，被告即聲請人立即緊
    追在後，然Ａ女於原審已改稱：當時無立即離開，仍留於現
    場等語，徒為事實之爭執，亦難認有何再審之理由。
  (四)至於聲請意旨另稱Ａ女從來不是上開補習班之學生，聲請人
    幾乎天天打電話至被告家中；Ａ女於原審所稱聲請人平時即
    有對其摸頭、摸臉、拍背、搭肩之行為，亦均不實在等語，
    核與原審對其犯行之認定並無關聯。
  (五)綜上，原確定判決採證及事實認定，均與經驗法則、論理法
    則無違，自無違法可言。而聲請人即被告上開再審意旨所指
    理由，或為對原確定判決認定事實之爭辯，或對原確定判決
    採證認事職權之行使，任意指摘，或對法院依職權取捨證據
    持相異評價等情，其所指上開各項原確定判決未審酌或未再
    傳喚之證人，亦均與原確定判決結果不生影響，即非足以影
    響判決之重要證據，難認係刑事訴訟法第421 條規定之再審
    事由。
四、綜上所述，本件聲請人所舉聲請再審之理由，與刑事訴訟法
    第421 條規定之聲請再審要件不符，應認為無再審理由，爰
    依同法第434 條第1 項，裁定如主文。

中    華    民    國    99    年    10    月    29    日
                  刑事第十庭    審判長法  官  陳中和
                                      法  官  林水城
                                      法  官  蔡國
以上正本證明與原本無異。
不得抗告。
中    華    民    國    99    年    10    月    29    日
                                      書記官  周青玉

司法院資訊處製作；財團法人民間司法改革基金會備份。
